Inventaris van het archief van prof.dr. E.H.P. (Han) Baudet [levensjaren 1919-1998], 1948-1998
Nationaal Archief, Den Haag
- E.H.P. (Han) Baudet (1919-1998) en echtgenote S.B.J. geb. Goverts (*1924), A
  - Functies en betrekkingen, A.2
    - Buitengewoon hoogleraar mens-/productrelaties aan de Technische Universiteit Delft, A.2.6
      - Besluit van de secretaris-beheerder van de Faculteit voor het Industrieel Ontwerpen om aan de vaste commissie voor de examens toestemming te verlenen tot het aanwijzen van HB als lid van de examencommissie voor de doctorale examens. Afschrift., 1987; 165
      - Teksten van toespraken van HB en B.B. Schierbeek bij het lustrum van de studierichting Industrieel Ontwerpen aan de TH Delft., 1989; 166
      - Correspondentie-agenda, hoofdzakelijk gebruikt voor uitgaande brieven., 1989-1991; 167
      - Programma's, invitaties en menukaart van officiële plechtigheden ter gelegenheid van de 150e dies van de TH., 1992; 168
      - Aantekeningen van HB over 'Productontwikkeling en innovatie', 'Mens-Productrelaties', gediend hebbend als ontwerp voor een bijdrage aan de afscheidsbundel voor François Caron, met correspondentie dienaangaande, 1995; 169
      - Stukken betreffende de programmering van bijdragen aan de historische rubriek OD95 van een TU-blad., 1995; 170
      - Stukken betreffende de werkzaamheid van de Commissie Kunstobjecten Oude Delft 95 onder voorzitterschap van HB, handelend over een geschil tussen TU Delft en Stichting IHE betreffende de eigendomsrechten van in het perceel Oude Delft 95 aanwezige kunstwerken en kunsthistorische voorwerpen., 1996; 171
      - Aantekeningen betreffende de geschiedenis van de telegrafie, mogelijk ten behoeve van een voordracht of opstel., z.j. [c. 1990]; 172
      - Aantekeningen van HB over 'Historicus aan de Technische Hogeschool', geschiedenis van de tussenafdeling 'Industriële Vormgeving' later faculteit Industrieel Ontwerpen., [c.1995]; 173
    - Nevenfuncties, A.2.7
      - Akte van aanstelling als docent aan de School voor Taal- en Letterkunde te Den Haag., 1959; 174
      - Stukken betreffende zijn toetreding tot de Raad voor de Kunst te Groningen en de werkzaamheid van die raad., 1963-1964; 175
      - Stukken betreffende HB's lidmaatschap van de redactieraad van de Acta Historiae Neerlandica., 1967; 176
      - Acte van benoeming in het curatorium van de Rijksarchiefschool., 1974; 177
      - Stukken betreffende de aanstelling en het ontslag op verzoek van HB als lid van de Archiefraad., 1968, 1976; 178
      - Stukken betreffende de werkzaamheid van HB als lid van het dagelijks bestuur van het NEHA en lid resp. voorzitter van de redactie van het Economisch- en Sociaal-Historisch Jaarboek., 1981-1987; 179
      - Stukken betreffende zijn werkzaamheid als voorzitter van de jury tot toekenning van de Prix de Paris., 1982-1988; 180
      - Stukken betreffende de werkzaamheid van HB als lid van de Stuurgroep 'Techniek, ingenieurs en industrialisatie in Nederland' van het Koninklijk Instituut voor Ingenieurs., 1984-1985; 181
      - Stukken betreffende de advisering door HB van de 'Commissie Historisch Archief' van Nationale Nederlanden., 1984-1985; 182
      - Stukken betreffende het voorzitterschap van HB van de sectie Nederland van de Association des Membres de l'Ordre des Palmes Académiques., 1986-1988; 183
      - Stukken betreffende de werkzaamheid van HB als afgevaardigde namens het Nederlandse Landelijk Rectoren College van Samenwerkende Universiteiten naar de Assemblée Générale van de 'Université de l'Europe'., 1987-1993; 184
      - Stukken betreffende zijn activiteiten als lid van het bestuur van de Stichting Historie der Techniek, opgericht in 1988., 1988-1993; 185
      - Stukken betreffende zijn werkzaamheid als adviseur en vervolgens lid van het Bosschagenootschap, opgericht in 1988 ter bevordering van onderzoek en verbreiding van kennis over de geschiedenis en toekomst van electriciteit en electrotechniek en het veiligstellen van het electrotechnische cultureele erfgoed., 1989-1992; 186
      - Stukken betreffende zijn activiteit als voozitter van het C.L. van Steedenfonds, opgericht in 1944 met het doel van financiële hulp en bijstand aan veelbelovende personen of personen met uitgesproken bekwaamheden., 1992-1994 en z.j.; 187
      - Ontwerp-notitie betreffende het standpunt van het Landelijk Aktie Komité Zuid-Molukken over het eerste Interimrapport van de Commissie-Köbben., z.j. [c. 1975]; 188
        HB was enige tijd voorzitter van het LAK.
  - Publiek optreden, A.3
    - Politiek en wetenschappelijk debat over de Nederlandse dekolonisatie in Indonesië, A.3.1
      - Inleiding bij een verhandeling van [P.J.A. Idenburg] over Indonesië in het tijdvak 1939-1949; doorslag met bijschriften 'dupl[icaat]', '"Batavia" jan. 1950' en 'Retour Dr. P.J. Koets'., 189
      - Stukken betreffende de stellingname van HB in debat met P. Geyl en J.W. Meyer Ranneft over het boek van B.H.M. Vlekke, Tweespalt der Wereldrijken., 1951; 190
      - Mededelingen van de Stichting Rijksbehoud., 1951-1961; 191
      - Correspondentie met het Comité Nationale Actie Steun Spijtoptanten Indonesië (NASSI), met het Tweede-Kamerlid F.H.J.M. Daams (PvdA) en J.W. Meyer Ranneft over de kwestie der spijtoptanten, 1960-1962; 192
        Spijtoptanten waren (ex-)Nederlanders die in 1949-1951 voor de Indonesische nationaliteit hadden gekozen, vervolgens bij teloorgaan van de Nederlands-Indonesische Unie in problemen kwamen en zich voor een oplossing tot Nederland wendden.
      - Correspondentie gevoerd als lid van de Commissie voor de Bronnenpublicatie met betrekking tot Nederlands-Indië van 1900-1940, 1960-1961; 193
      - Stukken betreffende voorbereiding, verslaglegging en reacties op HB's lezing te Leiden over 'de Indische kwestie 1945-1949'., 1961; 194
      - Vertaling van een artikel over Indonesië van M.S. Lichoenow in Советсое Государств и ираво (Sov'etskoje Gosudarstvo i Pravo, 'Sovjetstaat en recht') 1960 nr. 12, met geleidebrief van A. Welcher (?)., 1961; 195
      - Correspondentie en documentatie betreffende het onderzoeksprogramma 'Dekolonisatie en bedrijfsleven 1945-1958' en de voorgenomen publicatie samen met R.C. Carrière van het onderzoeksresultaat., 1966-1970; 196
        De voorgenomen boekpublicatie is niet tot stand gekomen. Samen met Carrière publiceerde Baudet in 1970 'Het Nederlandse bedrijfsleven in Nederlands-Indië/Indonesië 1945-1958' in Oost-West 9 p. 65-70.
      - Verslag van R. Nieuwenhuys van zijn werkzaamheden over januari-april 1968 inzake de documentatie van de sociaal-culturele geschiedenis van voormalig Nederlands-Indië, met bijlagen. Stencil waarop in handschrift bijgeschreven 'Vertrouwelijk'., 197
      - Stukken betreffende de voorbereiding van zijn bijdrage aan het Congres van het Nederlands Historisch Genootschap op 23 en 24 oktober 1970 over 'De Nederlandse expansie in Indonesië in de tijd van het moderne imperialisme'., 198
      - Programma, deelnemerslijst en teksten van bijdragen aan het Nederlands-Indonesische historische congres te Leeuwenhorst, Noordwijkerhout., 19-22 mei 1976.; 199
        Baudets bijdrage: The economic interest of the Netherlands in the Netherlands East Indies.
      - (Ontwerp-)beschrijvingen van een onderzoek naar het Nederlandse koloniale bestuursapparaat onder auspiciën van prof.dr. C. Fasseur., z.j. [1979]; 200
      - Literatuurlijsten over Brits en Frans kolonialisme en imperialisme., z.j. [c. 1975]; 201
      - Ongesigneerde en ongedateerde verhandeling 'Asia and western dominance'; doorslag van getypte tekst., z.j. [c. 1975]; 202
    - Leergangen, colloquia, congressen en fora, lezingen en voordrachten, interviews, recensies, A.3.2
      - Teksten van en aantekeningen voor voordrachten en speeches, incidenteel met bijbehorende correspondentie en/of documentatie., 1953-1992 en z.j.; 203
      - Recensies [door HB] van verschenen boeken., 1953-1996 en z.j.; 204
      - Convocaat voor de 9e vergadering van de Studiekring voor Economische Geschiedenis, met bijlage., 1957; 205
      - Stukken betreffende zijn deelname aan het colloquium over A. de Tocqueville en de voorbereiding van zijn artikel over de Tocqueville in Reflector van het hedendaags wereldgebeuren., 1959-1965.; 206
      - Aankondigingen en (pers)verslagen van lezingen, voordrachten en andere publieke optredens van HB., 1959-1971; 207
      - Stukken betreffende een voordracht te houden bij het eeuwfeest van het Delftsch Studenten Dispuut-Gezelschap 'Vrije Studie'., 1962; 208
      - Stencils bij de colleges van de universitaire leergang 'De problematiek der ontwikkelingslanden' te Groningen (1962-1963) en Leiden (1963-1964), met bijbehorende documentatie., 1962-1964; 209
      - Stukken betreffende zijn voordracht voor een symposium van de Federatie van Nederlandse Journalisten., 1963; 210
      - Interviews met HB in uiteenlopende tijdschriften., 1965-1990 en z.j.; 211
      - Stukken betreffende deelname aan een forumbespreking georganiseerd door de Stichting Nieuw Beelden over 'de Nederlandse deelname aan internationale tentoonstellingen'., 1967; 212
      - Correspondentie betreffende de voorbereiding van een onderzoeksverblijf bij het Nederlands Instituut te Rome en een in dat kader te houden voordracht voor de Nederlandse kring te Rome., 1967-1968; 213
      - Stukken betreffende de herdenking van de honderdste geboortedag van Johan Huizinga (1872-1945)., 1972; 214
      - Stukken betreffende de voorbereiding en druk van zijn rede ter herdenking van '200 jaar Wealth of Nations' van Adam Smith., 1975-1976; 215
      - Stukken betreffende de voorbereiding van een Nederlands-Frans colloquium 'Capitalisme hollandais et capitalisme mondial' op te Parijs., 1976; 216
      - Programma, deelnemerslijsten, voordrachtsteksten en verdere stukken betreffende het tweede Nederlands-Frans historisch colloquium 'Histoire et sous-développement'., 1978; 217
      - Programma, deelnemerslijst, voordrachtsteksten en bijliggende stukken betreffende het Nederlands-Franse colloquium 'Les femmes dans la Société Coloniale' te Amsterdam en Groningen., 1982; 218
      - Programma, convocaat, teksten van voordrachten en verdere stukken betreffende het symposium 'Indonesië in de Nederlandse wetenschapsbeoefening, in het bijzonder met betrekking tot de cultuur- en maatschappijwetenschappen' te Wassenaar (NIAS) 18-19 april 1983., 1982-1983; 219
      - Convocaat, programma, correspondentie, conferentiebijdragen en verdere stukken betreffende het congres van de vakgroep Economische Groei en Sociale verandering van de Faculteit der Economische Wetenschappen te Groningen over 'Economic Growth and Social Change in Indonesia 1820-1940'., 1984; 220
      - Programma, deelnemerslijst, voordrachtsteksten en verdere stukken betreffende de workshop 'Colonial Wars in Asia and Africa 1870-1914' van het Centrum voor de Geschiedenis van de Europese Expansie van de RU Leiden., 1984; 221
      - Stukken betreffende het symposium 'Industrieel ontwerpen als marketing-instrument' van de Stichting Industrieel Ontwerpen Nederland en de voordracht van HB in dat kader., 1985; 222
      - Programma's en voordrachtsteksten voor en verdere stuken betreffende conferenties van het 'Cambridge-Delhi-Leiden-Yogyakarta project on the comparative study of India and Indonesia'., 1985, 1987; 223-224
        - 'The heyday of colonial rule, 1830's-1914', 1985, 223
        - Conferentie van 1987, 1987, 224
      - Stukken betreffende het congres 1986 van het Genootschap voor Reclame en de voordracht van HB in dat kader., 225
      - Stukken betreffende het symposium 'Interdesign 1987' van Philips Corporate Industrial Design en de voordracht van HB in dat kader., 226
      - Programma, teksten van voordrachten, correspondentie en verdere stukken betreffende het seminar over Diplomatic Encounters between Indonesia and the Netherlands, gehouden te Linggarjati in november 1991., 1991-1992; 227
      - Stukken betreffende de deelname van HB aan het symposium van het Studentenpastoraat Delft 'de Liefde voor Techniek'., 1993-1994; 228
    - Publicaties alsmede voornemens, voorbereidingen, correspondentie en reacties dienaangaande, A.3.3
      - Stukken verband houdend met de voorbereiding van HB's boek 'Een vertrouwde wereld' (Bert Bakker 1986) en eventuele volgende delen van een reeks over productinnovatie., 1932-1987; 229-230
        - Correspondentie en aantekeningen., 229
        - Foto's, negatieven en een origineel rijbewijs uit 1932, 230
      - Documentatie, correspondentie, aantekeningen en verdere stukken gediend hebbend bij de voorbereiding van Het paradijs op aarde, gedachten over de verhouding van de Europese tot de buiten-europese mens (1959)., 1949-1959; 231
      - Stukken betreffende de voorbereiding van de publicatie 'Aspecten van het vraagstuk Nieuw-Guinea' samen met W.A. Veenhoven, de weigering van een eerdere, Engelstalige versie door 'Pacific Affairs' en correspondentie dienaangaande., 1950-1951; 232
      - Concept-teksten van zijn artikel 'Hedendaags Augustinisme, een beschouwing over de betekenis van het werk van A.J. Toynbee in het verband van zijn tijd en van zijn cultuurkring', verschenen in A.E. Cohen e.a. red., Historie en metahistorie, lustrumbundel van het Leids Historisch Dispuut 'Robert Fruin' (Leiden 1952); met recensie, 1953., 1950-1953; 233
      - Kopieën, overdrukken, exemplaren en concepten van eigen artikelen en opstellen in kranten, tijdschriften en bundels., 1952-1984 en z.j.; 234
      - Cahier met in handschrift HB fragment van tekstontwerp voor 'Mijn dorp in Frankrijk' met inliggende losse notities en kranteknipsels., 1953-1954; 235
      - Spreeknotities van lezingen over, concept-teksten van en correspondentie betreffende de uitgave van Mijn dorp in Frankrijk., 1954-1956 en z.j.; 236
      - Verzamelde besprekingen en recensies van publicaties (mede) van HB, met bijbehorende stukken., 1955-1994; 237-245
        - 'Mijn dorp in Frankrijk' en zijn nabeschouwing in het 'dorpennumer' van 'De Gids', 1955-1957, 1972, 237
        - 'Het Paradijs op Aarde' en de Engelse vertaling daarvan, 1960, 1967, 238
        - 'Balans van Beleid', 1961-1964, 239
        - 'Sociologie en geschiedenis', 1962, 240
        - 'Handelswereld en wereldhandel', jubileumbundel Internatio, 1963, 241
        - Liber amicorum bij het emeritaat van I.J. Brugmans, 1967, 242
        - 'Het Nederlands belang bij Indië', 1983, 243
        - 'Een vertrouwde wereld', 1986-1988, 244
        - 'De lange weg naar de technische Universiteit Delft, de Delftse ingenieursschool en haar voorgeschiedenis' (Den Haag 1992), 1994, 245
      - Correspondentie met uitgevers, incidenteel met contracten., 1955-1998; 246-251
        - Van Gorcum, 1955-1998, 246
        - Spectrum (Aula), 1963, 1979-1985, 247
        - Elsevier (-Focus), 1968-1981, 248
        - Kluwer, 1981, 1984, 249
        - Wolters Noordhoff, 1981-1988, 250
        - Meulenhoff en De Gids, 1984-1986, 251
      - Documentatie, deels met bijgevoegde correspondentie, verband houdend met de voorbereiding van het gedenkboek van de TU Delft 'De lange weg naar de technische Universiteit Delft, de Delftse ingenieursschool en haar voorgeschiedenis' (Den Haag 1992), 1957-1992; 252-276
        - Documentatiemap betreffende het lustrum van 1957 en daaraan toegevoegde stukken, 1957-1958, 252
        - Centrum bedrijfskunde ('dossier-Malotaux'), 1970-1990, 253
        - Bestuurscrisis 1972-1973 ('dossier-Alberda'), 1972-1973, 1991, 254
        - Bestuursvorm ('dossier Van Nauta Lemke'), 1970-1974, 255
        - Wijsbegeerte en maatschappijwetenschappen aan de THD, 1976-1987, 256
        - Herdenkingen en geschiedschrijvingen 1864-1940, 1979, 1988 en z.j., 257
        - Bezuinigingen aan de THD in het interbellum, 1982, 258
        - Bestuurscrisis 1983-1984 ('dossier-Vuurens'), 1983, 259
        - Stukken betreffende de contractuele verankering van het project en de wijzigingen daarin, 1987-1992, 260
        - Geschiedenis tot 1864, 1988 en z.j., 261
        - Overzichten met vraag- en aandachtspunten en te interviewen personen, 1988 en z.j., 262
        - Derde en Vierde Voortgangsverslag, concepten, 1988, en nota ten behoeve van een afrondingsbespreking,1991 198, 1991, 263
        - Studentenverzet ('dossier-Wellenstein' en 'dossier-De Bruijn), 1988-1991 en z.j., 264
        - Oorlogsjaren en zuivering 1940-1945, 1989 en z.j., 265
        - Samenstelling en werkzaamheden van de begeleidingscommissie, 1989-1990, 266
        - Periode 1951-1972 ('dossier-Verhagen'), 1989-1991 en z.j., 267
        - Cahiers 'Ontwerp', 'Perspectieven der jaren '50', 'Memoranda: zomer 1991', 'Alsnog nagaan', 'Noten bij hoofdstuk I-III' tekstontwerpen en aantekeningen alsmede los inliggende stukken daarbij, 1989-1991 en z.j., 268
        - Polytechnische School 1864-1905, 1990 en z.j., 269
        - Bijdrage van de Faculteit Werktuigbouwkunde en Maritieme Techniek voor het gedenkboek, 1990, 270
        - Verslag van een gesprek met ir. Deinum, met bijlagen, 1990, 271
        - Aantekeningen gemaakt tijdens interviews, met inliggende stukken, 1990-1991 en z.j., 272
        - Bestuurscrisis 1983-1984 ('dossier-De Hart'), 1991 en z.j., 273
        - Excerpten door medewerkers, daaronder mw. N. Stolk, uit jaarboeken en archiefstukken, z.j. [1988-1991], 274
        - Necrologie en hoofdstuk 7 van de autobiografie van prof.dr.mr. J. Klopper (1878-1966), 275
        - Kwestie 'Wiskunde bij bouwkunde' 1973-1981, 276
      - Correspondentie gevoerd tijdens de voorbereiding en naar aanleiding van de verschijning van E.H.P. Baudet en I.J. Brugmans (red.), Balans van beleid, terugblik op de laatste halve eeuw van Nederlandsch-Indië, (Assen 1961); met bijlagen en bijbehorende stukken., 1959-1963; 277
      - Artikelen van HB over uiteenlopende onderwerpen, verschenen in het Algemeen Handelsblad, met correspondentie dienaangaande., 1968-1969; 278
      - Concept-teksten van zijn artikel 'Rome en de nieuwe apocalyps' n.a.v. het 'Rapport van de Club van Rome', verschenen in de bundel H. de Haan e.a. red., Mens en keuze, Amsterdam 1972, met een herdruk in De Gids, en met stukken gediend hebbend bij de voorbereiding daarvan., 279
      - Lijst van publicaties, voordrachten en colleges, 1974, en gepubliceerde 'Bibliografie van Henri Baudet, hoogleraar te Groningen 1956-1984', opgesteld bij zijn afscheid als hoogleraar te Groningen, beide met bijgeschreven aanvullingen., 1974-1992; 280
      - Stukken betreffende het plan om samen met zijn zoon Marcel een boek te schrijven over Jules Verne., 1975-1977; 281
      - Stukken betreffende de voorbereiding van een bijdrage aan het gedenkboek van de Nederlandsche Maatschappij voor Nijverheid en Handel (opgericht 1777) 'De economische geschiedenis van Nederland'., 1976; 282
      - Exemplaren van een aantal publicaties., 1978-1993; 283
        Aanwezig zijn exemplaren van:
        H. Baudet en H. van der Meulen red., Kernproblemen der economische geschiedenis, Groningen 1978
        H. Baudet en M. Fennema, Het Nederlands belang bij Indië, Utrecht/Antwerpen 1983
        H. Baudet en I.J. Brugmans red., Balans van beleid, Assen2 1984
        H. Baudet, Mijn dorp in Frankrijk, Amsterdam7 1984
        H. Baudet, Een vertrouwde wereld, 100 jaar innovatie in Nederland, Amsterdam 1986
        H. Baudet en P. Mijksenaar, Ooit bij stilgestaan, Amsterdam [1988]
        H. Baudet, Paradise on earth, some thoughts on Eueopean images of non-European man, Middletown Conn. 1988
        H. Baudet, Mon village en France, Parijs 1991
        H. Baudet, De lange weg naar de Technische Universiteit Delft, Den Haag 1992-1993
      - S.b. de coördinatie door HB van de voorbereiding van een themanummer van 'Spiegel Historiael' over de dekolonisatie van Indonesië., 1984-1985; 284
        Bevat als bijlagen bij een brief van C.G. van Westen-Koets aan HB de bescheiden betreffende de voorbereiding door P.J. Koets van zijn bijdrage.
      - Correspondentie betreffende de voorbereiding van de Franse editie van 'Mijn dorp in Frankrijk' ('Mon village en France') en naar aanleiding van de verschijning daarvan., 1991-1993; 285
      - Getypte tekst van een inleiding voor een boek over de dekolonisatie in Nederland en in Frankrijk., z.j. [c. 1960?]; 286
      - Memorandum voor dr. H.J. Prakke, directeur van Van Gorcum te Assen, voor een gedenkboek bij de 500e verjaardag van de eerste bijeenkomst (1464) van de Staten-Generaal., z.j. [c. 1962?]; 287
      - Schets van HB van zijn gedachten over een door hem te schrijven hoofdstuk 'Nederland-Indonesië 1950-1963' in een niet met name genoemde bundel., z.j. [na 1966]; 288
      - Engelstalige ontwerptekst met correcties van HB voor een geschrift of voordracht over 'mens-/productrelaties'. Fotokopie., z.j. [c. 1980]; 289
      - Op kopijbladen van Wolters Noordhoff uitgetypte delen van de dagboeken van J.W. Meijer Ranneft over 1929-1936, met aantekeningen van HB, alsmede aantekeningen van HB uit het archief van Meijer Ranneft., z.j. [c. 1995]; 290
  - Nevenactiviteiten, A.4.
    - Toneelschrijver en -regisseur, A.4.1
      - Stukken betreffende HB's activiteit als regisseur bij de Ex-Lebo Toneelgroep en als declamator bij muziekuitvoeringen., 1953, 1955; 291
      - HB, 'de Scarabaeus', scenario voor een pantomime met backspeaking naar een oud verhaal., z.j. [c. 1950]; 292
    - Musicus, A.4.2
      - Programma resp. aankondiging van muziekuitvoeringen met HB voor de Indische Kunstkring 'Tong-Tong' te Den Haag., 1960, 1962; 293
      - Notitie van HB over de klachten van de violist P. Bartusch [37 jaar] over tegenwerking bij zijn pogingen om een aanstelling bij een orkest te krijgen., 1984; 294
      - Stukken betreffende de aanbieding ter veiling door HB bij Sotheby's van een Massety 'hurdy gurdy' ('wielviool')., 1995; 295
      - Vertaling door HB van de tekst door René Morax van het recitatief 'Koning David' op muziek van Arthus Honnegger., z.j.; 296
      - Certificaten van de vioolbouwers O. Stam en J. Musil te Den Haag betreffende de echtheid van de Gofriller-cello van HB., 1967, 1972; 297
      - Stukken betreffende het strijkorkest 'Fidium Cantus' en het bestuurslidmaatschap van HB van het bestuur van de vereniging 'Vrienden van Fidium Cantus'., 1962-1964; 298
    - Schaker, A.4.3
      - Programma's van schaaktournooien, met teksten van toespraken van HB bij prijsuitreiking., 1966-1968, 1975-1976; 299
      - Rapport van de 'Commissie Baudet II', ingesteld door de KNSB om te adviseren over de mogelijkheden tot het opzetten van een schaakinstructeursopleiding., 1972; 300
      - Notitie van HB 'Enkele gedachten over het Niemeyer toernooi en de publiciteit'., 1972; 301
      - 'Schaak 1970', beleidsnota KNSB voor de jaren 1972-1977., z.j. (c. 1971); 302
  - Correspondentie, A.5
    - 'Sommige brieven', chronologisch op kalenderjaar opgelegde correspondentie., 1938-1998; 303-357
      Zie de bijlage met alfabetische naamlijst van correspondenten
      - 1938-1939, 303
      - 1940-1945, 304
      - 1946, 305
      - 1947, 306
      - 1948, 307
      - 1949, 308
      - 1950, 309
      - 1951, 310
      - 1952, 311
      - 1953 vóór Frankrijk, 312
      - 1953 okt 15 - 1 mei 1954 (St. Soupplets), 313
      - 1954 vanaf mei 1, 314
      - 1955, 315
      - 1956, 316
      - 1957, 317
      - 1958-1959, 318
      - 1960, 319
      - 1961, 320
      - 1962, 321
      - 1963, 322
      - 1964, 323
      - 1965, 324
      - 1966, 325
      - 1967, 326
      - 1968, 327
      - 1969, 328
        Openbaarheid beperkt tot 01-01-2020
      - 1970, 329
        Openbaarheid beperkt tot 01-01-2021
      - 1971, 330
      - 1972, 331
        Openbaarheid beperkt tot 01-01-2023
      - 1973, 332
      - 1974, 333
        Openbaarheid beperkt tot 01-01-2025
      - 1975, 334
      - 1976, 335
      - 1977, 336
      - 1978, 337
        Openbaarheid beperkt tot 01-01-2029
      - 1979, 338
        Openbaarheid beperkt tot 01-01-2030
      - 1980, 339